# 请教陈版主，关于外币货币性项目的披露问题。

提问人：lw7540 时间：2016-03-12 12:26:52
背景： 国内A股上市公司，其境外子公司以港元作为记账本位币，且存在以港元、美元等核算的货币性项目，在外币报表折算时，折算产生的汇兑差额计入了其他综合收益-外币报表折算差额，未计入当期损益。但根据《企业会计准则第 19 号——外币折算》应用指南（财政部财会[2006]18 号），“对于外币货币性项目，因结算或采用资产负债表日的即期汇率折算而产生的汇兑差额，计入当期损益，同时调增或调减外币货币性项目的记账本位币金额。”
请教陈版主，对境外子公司以港元、美元等核算的货币性项目，国内A股上市公司在合并财务报表是否需要作为外币货币性项目披露？

回答人：chenyiwei
对境外子公司以港元、美元等核算的货币性项目，国内A股上市公司在合并财务报表需要作为外币货币性项目披露，也就是这里的“外币”概念是母公司财务报表的报告货币以外的货币，即除了人民币以外的其他所有币种。

提问人：奋斗不息 cheng 时间：2016-03-15 08:52:53
如果境外子公司的是以人民币来记账，期末给的报表也是人民币，是否不存在外币报表折算问题？

回答人：chenyiwei
首先要考虑该境外子公司的记帐本位币选择是否符合中国企业会计准则和IFRS的规定。

提问人：千树树树 时间：2017-03-10 12:27:48
请教陈版，如果A公司的境外子公司在大陆出单体报告，做外币货币性项目的披露时，是不是只披露美元即可？

回答人：chenyiwei
一般理解是站在该境外子公司自身报表的角度，将其记帐本位币以外的币种作为外币。也有将人民币以外币种作为外币。但不管采用哪种理解，在附注中均需说明其口径。